臺灣板橋地方法院刑事判決　　　　　　　　　　　　　九十三年度訴字第六二七號
　　公　訴　人　臺灣板橋地方法院檢察署檢察官
　　被　　　告　甲○○
右列被告因違反毒品危害防制條例案件，經檢察官提起公訴（九十三年度核退毒偵字
第一０九號），被告於準備程序就被訴事實為有罪陳述，經本院合議庭裁定由受命法
官改行簡式審判程序審理，本院判決如左：
    主  文
甲○○施用第一級毒品，累犯，處有期徒刑柒月，扣案海洛因貳拾伍包（合計驗餘淨
重捌點陸公克，純質淨重伍點壹柒公克）沒收銷燬；又施用第二級毒品，累犯，處有
期徒刑參月，扣案安非他命參包（合計淨重零點壹伍公克）沒收銷燬；應執行有期徒
刑玖月，扣案海洛因貳拾伍包（合計驗餘淨重捌點陸公克，純質淨重伍點壹柒公克）
、安非他命參包（合計淨重零點壹伍公克）沒收銷燬。
    事  實
一、甲○○前曾犯未經許可無故持有改造手槍罪，於九十一年六月三日為本院判處有
    期徒刑一年四月，併科罰金新臺幣十萬元，罰金如易服勞役以銀元三百元即新臺
    幣九百元折算一日確定，其於九十二年十月六日假釋出監，假釋期間付保護管束
    ，九十二年十月十七日假釋付保護管束期滿，假釋未經撤銷，所餘刑期視為執行
    完畢。其又因施用毒品案件，經本院依檢察官聲請以九十年度毒偵字第三九四五
    號裁定移送觀察勒戒，因無繼續施用毒品傾向，由臺灣板橋地方法院檢察署檢察
    官於九十年十月二十四日以九十年度毒偵字第三八二六號不起訴處分書予以不起
    訴處分確定。詎甲○○不知悔改，於觀察勒戒執行完畢後五年內，分別基於施用
    第一級毒品海洛因、第二級毒品安非他命之犯意，於九十三年一月九日上午十點
    許，在臺北縣鶯歌鎮三元果菜市場附近之友人住處，以將海洛因捲入香煙內吸用
    之方式施用第一級毒品海洛因乙次，另又將安非他命置於玻璃球吸食器內點火燒
    烤吸食其生成煙薰而施用第二級毒品安非他命乙次（起訴事實略載為於九十三年
    一月九日為警採尿前二十六小時及九十六小時內某時，在不詳處所，施用海洛因
    及安非他命）。嗣於九十三年一月九日十三時四十分許，甲○○騎乘輕型機車行
    經台北縣鶯歌鎮○○○○道時，因行跡可疑，臺北縣政府警察局三峽分局員警乃
    攔檢盤查，甲○○見狀加速逃逸，經警追捕後，於同縣鎮○○路與國慶路口將甲
    ○○攔下，甲○○同意接受搜索而主動交出持有供施用之毒品海洛因二十五包（
    合計驗餘淨重八點六公克，純質淨重五點一七公克）及安非他命三包（合計淨重
    零點一五公克），自首持有及施用第一級毒品海洛因、第二級毒品安非他命之犯
    行。
二、案經臺北縣政府警察局三峽分局報請臺灣板橋地方法院檢察署檢察官偵查起訴。
    理  由
一、右開犯罪事實業經被告甲○○於本院審理時坦承不諱，並有其持有供施用之毒品
    海洛因二十五包（合計驗餘淨重八點六公克，純質淨重五點一七公克，見法務部
    調查局九十三年二月二十七日調科壹字第０六０００七八七四號驗定通知書）及
    安非他命三包（合計淨重零點一五公克）扣案可資佐證。另被告於九十三年一月
    九日十四時五分許，接受警詢時所採尿液檢體經送請臺灣檢驗科技股份有限公司
    以酵素免疫分析法、氣相層析質譜儀分析法檢驗後，發現有毒品海洛因代謝物鴉
    片及安非他命陽性反應，有臺灣檢驗科技股份有限公司九十三年一月二十日濫用
    藥物尿液檢驗報告書在卷可憑，被告自白核與事實相符，本件事證明確，被告犯
    行堪以認定。
二、按施用毒品者具病患性犯人之特質，故毒品危害防制條例設有特別之刑事處遇程
    序，就符合一定條件經施以戒除措施（觀察勒戒及強制戒治）之施用毒品犯罪人
    ，得免其刑事追訴處罰；而毒品危害防制條例業於九十二年七月九日部分修正公
    布，並於公布後六個月即九十三年一月九日施行，對施用毒品即違反毒品危害防
    制條例第十條之犯罪，修正前區分為初犯、五年後再犯、五年內再犯及三犯以上
    而異其刑事處遇程序，修正後則簡化區分為初犯、五年內再犯及五年後再犯三種
    ，亦即其修正僅就非屬犯罪構成要件之追訴處罰條件有所更異，至於論罪罰科刑
    之法條本身（即毒品危害防制條例第十條第一項及第二項）並無變更，而本案繫
    屬臺灣板橋地方檢察署偵查之時間為九十三年一月十二日（見該署收案日期戳）
    ，即新修正毒品危害防制條例施行之後，故應直接適用新修正毒品危害防制條例
    罪處理。查被告甲○○前因施用毒品案件，經本院依檢察官聲請以九十年度毒偵
    字第三九四五號裁定移送觀察勒戒，因無繼續施用毒品傾向，由臺灣板橋地方法
    院檢察署檢察官於九十年十月二十四日以九十年度毒偵字第三八二六號不起訴處
    分書予以不起訴處分確定，有該不起訴處分書電腦查詢列印本及臺灣高等法院被
    告全國前案紀錄表可稽，故被告於觀察勒戒執行完畢後五年內再度施用第一級毒
    品海洛因及第二級毒品安非他命，依修正後毒品危害防制條例第二十三條第二項
    之規定，所為應以犯毒品危害防制條例第十條第一項施用第一級毒品罪及同條第
    二項施用第二級毒品罪論處；被告持有海洛因、安非他命之低度行為，已為其進
    而施用之高度行為所吸收，均不復另論。被告所犯上開二罪，犯意各別，犯罪構
    成要件互殊，第一級毒品海洛因與第二級毒品安非他命之施用方式亦異，應分論
    併罰。
三、另查被告甲○○前曾犯未經許可無故持有改造手槍罪，於九十一年六月三日為本
    院判處有期徒刑一年四月，併科罰金新臺幣十萬元，罰金如易服勞役以銀元三百
    元即新臺幣九百元折算一日確定，其於九十二年十月六日假釋出監，假釋期間付
    保護管束，九十二年十月十七日假釋付保護管束期滿，假釋未經撤銷，所餘刑期
    視為執行完畢，有臺灣高等法院被告全國前案紀錄表可考，其於有期徒刑執行完
    畢後五年內再犯本件有期徒刑以上刑之罪，具成立累犯，均應加重其刑。又被告
    係因臺北縣政府警察局三峽分局員警攔檢而同意接受搜索並主動交出持有供施用
    之毒品海洛因及安非他命三包，自首持有及施用第一級毒品海洛因、第二級毒品
    安非他命之犯行，有其警詢筆錄及臺北縣政府警察局三峽分局移送人犯報告書可
    憑，就其所犯施用第一級毒品罪及第二級毒品罪，應依刑法第六十二條前段自首
    例減輕其刑，並依法先加重後減輕之。爰審酌被告犯罪之動機、目的、施用毒品
    海洛因、安非他命對社會秩序所生危害程度、犯罪後自首坦承犯行態度尚佳等一
    切情狀，各處如主文所示之刑，並定應執行刑，以資懲儆。扣案海洛因二十五包
    （合計餘淨重八點六公克，純質淨重五點一七公克）、安非他命三包（合計淨重
    零點一五公克）內之海洛因及安非他命分別為被告持有供施用之第一級毒品及第
    二級毒品，均依毒品危害防制條例第十八條第一項前段宣告沒收銷燬。至於該毒
    品外包裝袋因毒品附著，難以分離，亦應一併沒收銷燬之。
據上論斷，應依刑事訴訟法第二百七十三條之一第一項、第二百七十三條之二、第二
百八十四條之一、第二百九十九條第一項前段，毒品危害防制條例第十條第一項、第
二項、第十八條第一項前段，刑法第十一條、第四十七條、第六十二條前段、第五十
一條第五款，判決如主文。
本案經檢察官李吉祥到庭執行職務。
中　　　華　　　民　　　國　　九十三　　年　　　五　　　月　　二十七　　日
                              臺灣板橋地方法院刑事第十二庭
                                      法　官  陳  恒  寬
右正本證明與原本無異。
如不服本判決應於送達後十日內向本院提出上訴狀。
                                      書記官  王  春  森
中　　　華　　　民　　　國　　九十三　　年　　　五　　　月　　二十七　　日
附錄本案論罪科刑法條全文：
毒品危害防制條例第十條
施用第一級毒品者，處六月以上五年以下有期徒刑。
施用第二級毒品者，處三年以下有期徒刑。
